【裁判字號】    98,財管,45
【裁判日期】    980917
【裁判案由】    選任遺產管理人
【裁判全文】
臺灣雲林地方法院民事裁定              98年度財管字第45號
聲  請  人  聯邦商業銀行股份有限公司
法定代理人  乙○○
代  理  人  丙○○
關  係  人  吳聰億律師
上列聲請人聲請對被繼承人甲○○選任遺產管理人事件，本院裁
定如下：
    主  文
選任吳聰億律師為被繼承人甲○○之遺產管理人。
准對被繼承人甲○○（男、民國○○年○ 月○○日生，身分證統一編
號：Ｚ000000000 號，最後住所：雲林縣土庫鎮後埔里10鄰後埔
116 號之2 ，於民國95年6 月23日死亡）之繼承人為承認繼承之
公示催告。
被繼承人甲○○之繼承人，應自前項公示催告最後登載新聞紙之
日起，六個月內承認繼承。上述期限屆滿，無繼承人承認繼承時
，被繼承人甲○○之遺產，於清償債權，並交付遺贈物後，如有
賸餘即歸屬國庫。
程序費用新臺幣壹仟元由被繼承人甲○○之遺產負擔。
    理  由
一、按繼承開始時，繼承人之有無不明，而無親屬會議或親屬會
    議未於1 個月內選定遺產管理人者，利害關係人或檢察官得
    聲請法院選任遺產管理人，並由法院依公示催告程序，定6
    個月以上之期限，公告繼承人，命其於期限內承認繼承，民
    法第1177條，第1178條規定定有明文。
二、本件聲請意旨略以：被繼承人甲○○前向聲請人申請現金卡
    使用，未依約清償，有現金卡申請書、及交易明細等影本可
    按。詎其於95年6 月23日死亡，其法定繼承人均已依法聲明
    拋棄繼承，並經本院以95年度繼字第542 號准予備查在案，
    且未依民法第1177條規定選定遺產管理人，以致聲請人之債
    權一直無法獲得完全之清償，為保障聲請人之權益，爰依民
    法第1178條第2 項等規定，並聲請選任被繼承人之遺產管理
    人等語。
三、經查，聲請人主張之事實，已據其提出現金卡申請書、及交
    易明細等影本、及本院拋棄繼承事件（95年度繼字第542 號
    ）准予備查函等文件為證，自堪信為真實。被繼承人之遺產
    ，目前確屬無人承認繼承之狀態，參以本件未有親屬會議選
    定遺產管理人之資料，且聲請人為利害關係人等情，足認聲
    請人所為聲請，與前揭規定並無不合。從而，聲請人聲請選
    任遺產管理人，應予准許，乃選任吳聰億律師為該被繼承人
    之遺產管理人，並為承認繼承之公示催告。
四、依非訟事件法第21條第1 項前段、民法第1150條前段，裁定
    如主文。
中    華    民    國    98    年    9     月    17    日
                  家事法庭法  官  林秋火
以上正本係照原本作成。
如對本裁定抗告須於裁定送達後10日內向本院提出抗告狀，並應
繳納抗告費新台幣1000元。
中    華    民    國    98    年    9     月    17    日
                          書記官  林麗娟


司法院資訊處製作；財團法人民間司法改革基金會備份。
